【裁判字號】    99,抗,406
【裁判日期】    990917
【裁判案由】    損害賠償
【裁判全文】
臺灣高等法院臺中分院民事裁定           99年度抗字第406號
抗  告  人  甲○○
相  對  人  乙○○
上列當事人間損害賠償事件，抗告人對於民國99年8月12日臺灣
彰化地方法院99年度訴字第502號裁定，提起抗告，本院裁定如
下：
    主  文
抗告駁回。
抗告程序費用由抗告人負擔。
    理  由
一、抗告意旨略以：本件之訴與鈞院98年度上易字第72號和解事
    件，非為同一事件，係和解後損害之擴張，即原傷勢惡化所
    產生之損害，經醫師診斷尚需以特殊藥物控制與治療，並不
    斷復健再次開刀取出固定器以及住院手術；且前和解之內容
    ，相對人均未履行，亦查無可供執行之財產等語。
二、按原告之訴，其訴訟標的為確定判決之效力所及者，法院應
    以裁定駁回之。民事訴訟法第249條第1項第7款定有明文。
    又按和解成立者，與確定判決有同一之效力。同法第380條
    第1項亦有明文。
三、經查：抗告人於原審提起本件之訴，主張其於民國96年11月
    23日騎乘機車，遭相對人所騎機車撞傷，其對相對人提起損
    害賠償之訴，經原法院97年度訴字第714號判決後，嗣於本
    院98年度上易字第72號成立訴訟上和解，和解成立內容為相
    對人願給付其60萬元，惟相對人並未依該和解筆錄內容全數
    履行，其又進行第二次手術花費需60萬元，爰請求相對人應
    再給付其60萬元等語。惟查抗告人本件主張之訴訟標的及其
    原因事實，業於原法院97年度訴字第714號、及本院98年度
    上易字第72號損害賠償事件中審理及之，兩造嗣於本院上開
    事件中成立訴訟上之和解，由相對人賠償其60萬元，抗告人
    並於該和解筆錄中，聲明其餘之請求拋棄等節，有原法院97
    年度訴字第714號民事判決、及本院98年度上易字第72號和
    解筆錄附於原審卷可稽，則抗告人因上開車禍事故所生之一
    切損害，即為該和解之確定效力所及，抗告人僅能依該和解
    筆錄內容請求相對人履行，縱嗣後有因該事故所生之其他損
    失，亦不得於和解成立後再為任何之主張。抗告人以其於上
    開和解後損害有所擴張，尚需支付醫療費用，二者並非同一
    事件云云，自無足取。至相對人如有未按上開和解內容履行
    者，係抗告人是否執該和解筆錄為執行名義，向執行法院聲
    請強制執行之問題，抗告人以之再提起本件之訴，顯非合法
    ，原裁定以抗告人本件之訴為不合法，以裁定駁回之，經核
    於法並無不合。抗告人猶執上詞，提起本件抗告，為無理由
    ，應予駁回。
四、依民事訴訟法第495條之1第1項、第449條第1項、第95條、
    第78條，裁定如主文。
中    華    民    國    99    年    9     月    17    日
                民事第四庭    審判長法  官  陳蘇宗
                                    法  官  林欽章
                                    法  官  張浴美
以上正本係照原本作成。
不得再抗告。
                                    書記官  阮正枝
中    華    民    國    99    年    9     月    17    日
                                                      Ｓ

司法院資訊處製作；財團法人民間司法改革基金會備份。
